【裁判字號】    95,裁,2122
【裁判日期】    950921
【裁判案由】    綜合所得稅
【裁判全文】
最  高  行  政  法  院  裁  定
                                     95年度裁字第02122號
上  訴  人  甲○○
                          送達代收人  劉進福
被 上訴 人  財政部高雄市國稅局
代  表  人  邱政茂
上列當事人間因綜合所得稅事件，上訴人對於中華民國94年4月
29日高雄高等行政法院93年度簡字第412號判決，提起上訴，本
院裁定如下：
    主  文
上訴駁回。
上訴審訴訟費用由上訴人負擔。
    理  由
一、按對於適用簡易程序之裁判提起上訴或抗告，須經本院許可
    ，且該許可以訴訟事件所涉及之法律見解具有原則性者為限
    ，行政訴訟法第235條定有明文。
二、上訴人配偶劉進福係正大土地登記專業代理人事務所之負責
    人，民國（下同）89年度綜合所得稅結算申報，涉嫌漏報其
    配偶劉進福執行業務所得新臺幣（下同）1,092,904元及扶
    養親屬劉水石之營利所得73元及利息所得17,698元，合計
    1,110,675元，違反行為時所得稅法第71條第1項規定，案經
    被上訴人查獲，乃併課其89年度綜合所得稅，核定綜合所得
    總額6,108,302元、淨額5,326,302元、應補稅額581,400元
    ，並依同法第110條第1項規定按所漏稅額屬扣免繳憑單所得
    及非屬扣免繳憑單所得，分別處以0.2倍及0.5倍之罰鍰，計
    162,900元（計至百元）。上訴人對罰鍰處分不服，申經復
    查結果，未獲准變更，提起訴願，遭決定駁回，提起行政訴
    訟，經原審判決駁回，仍不服而提起上訴。
三、上訴意旨略謂：(一)本件納稅義務人於自行填寫89年度綜合所
    得稅申報書時，於執行業務所得，已按大成長城公司所核發
    之扣繳憑單列舉申報，收入為1,845,000元，扣除必要費用
    及成本553,500元及807,783元，顯已據實申報，縱然被上訴
    人就申報填寫或扣除必要費用有相左意見，亦屬審核更正，
    與所得稅法第71條第1項規定，所謂「漏報」顯然不符。原
    處分之裁罰違反租稅法定主義且有重大明顯瑕疵，該處分自
    始當然確定不生效力。(二)本件依據被上訴人89年度綜合所得
    稅已申報違章案件漏稅額計算表謹記載「序號：264，應罰
    所得額14,273元。序號：274，應罰所得額3,425元」未具體
    說明該行政行為，顯有違行政程序法第5條之規定。(三)被上
    訴人援引所得稅法第110條第1項規定，裁處上訴人2倍以下
    之罰鍰，是故，本法文以納稅人有「漏報或短報」之原因，
    始為受罰，就稅捐刑罰而言，亦屬刑罰之一種，自應受「罪
    刑法定主義」之支配，而非稅捐法定主義之適用範圍，應無
    疑義。上訴人已核實報繳綜合所得稅，並無漏報或短報之疑
    ，被上訴人援引上開所得稅法第110條規定裁處罰鍰，即屬
    違法。原判決復未對認定之事實，是否與構成要件相當，其
    判決不備理由或理由顯有矛盾云云。
四、經查，上訴人上訴意旨無非其主觀法律見解，並對原審法院
    證據取捨及認定事實之職權行使指摘原判決不當。故上訴人
    提起上訴，依首揭說明，並無涉及法律見解具有原則性，而
    需由本院加以闡釋之必要，自不應許可，其上訴難謂合法，
    應予駁回。
五、依行政訴訟法第249條第1項前段、第104條、民事訴訟法第9
    5條、第78條，裁定如主文。
中    華    民    國    95    年    9     月    21    日
                  第五庭審判長法  官  鄭  淑  貞
                              法  官  黃  合  文
                              法  官  吳  明  鴻
                              法  官  林  茂  權
                              法  官  鄭  小  康
以  上  正  本  證  明  與  原  本  無  異
中    華    民    國    95    年    9     月    22    日
                              書記官  蘇  金  全


司法院資訊處製作；財團法人民間司法改革基金會備份。
